【裁判字號】    98,輔宣,2
【裁判日期】    990121
【裁判案由】    輔助宣告
【裁判全文】
臺灣臺南地方法院民事裁定               98年度輔宣字第2號
聲  請  人  甲○○
上列聲請人聲請輔助宣告事件，本院裁定如下：
    主      文
宣告乙○○（民國○○年○○月○○日生、身分證統一編號：Ｚ0000000
00號，住臺南縣龍崎鄉中坑村大溪2號）為受輔助宣告之人。
選定聲請人甲○○（民國○○年○○月○日生、身分證統一編號：Ｚ00
0000000號，住臺南縣龍崎鄉中坑村大溪2號）為受輔助宣告之人
之輔助人。
聲請費用新臺幣壹仟元由受輔助宣告之人乙○○負擔。
    理    由
一、按對於因精神障礙或其他心智缺陷，致其為意思表示或受意
    思表示，或辨識其意思表示效果之能力，顯有不足者，法院
    得因本人、配偶、四親等內之親屬、最近一年有同居事實之
    其他親屬、檢察官、主管機關或社會福利機構之聲請，為輔
    助之宣告，民法第15條之1第1項定有明文。又按受輔助宣告
    之人，應置輔助人，民法第1113條之1第1項亦定有明文。
二、本件聲請意旨略以：聲請人為乙○○（民國○○年○○月○○日生
    、身分證統一編號：Ｚ000000000號，住臺南縣龍崎鄉中坑村
    大溪2號）之姊姊，因乙○○罹患中度精神障礙，經衛生署
    嘉南療養院診斷為「慢性妄想型精神分裂症」，其為意思表
    示或受意思表示，或辨識其意思表示之效果之能力，顯有不
    足，為此聲請對其為輔助宣告。又聲請人為乙○○之姊姊，
    請求選任聲請人擔任其輔助人等語。
三、經查，聲請人係乙○○之姊姊，業據其提出戶籍謄本2份在
    卷可憑，揆諸上開規定，聲請人為宣告乙○○為輔助宣告之
    人之聲請人資格，自無欠缺。經查，聲請人主張上情，業據
    其提出身心障礙手冊1份、衛生署嘉南療養院診斷證明書2份
    為憑，本院審驗乙○○之精神狀況，並依職權函請行政院衛
    生署臺南醫院指派該院精神科顏嘉男醫師協助鑑定乙○○之
    精神狀態，鑑定人顏嘉男醫師參與乙○○之精神狀態鑑定，
    認為：乙○○罹患慢性精神分裂症，現實判斷力不佳，思考
    鬆散，仍有幻覺及妄想症狀，對於管理處分自己財產有必要
    給予協助，且回復之可能性低，其為意思表示或受意思表示
    ，或辨識其意思表示效果之能力，顯有不足，建議為輔助之
    宣告，有附件之鑑定書可稽。堪信乙○○其為意思表示或受
    意思表示，或辨識其意思表示效果之能力，顯有不足，從而
    ，聲請人聲請輔助宣告，即屬有據，應予准許。
四、次查，聲請人甲○○（48年12月5日生、身分證統一編號：Ｚ
    000000000號，住臺南縣龍崎鄉中坑村大溪2號）為受輔助宣
    告之人乙○○之姊姊，有戶籍謄本附卷可參，且經受輔助宣
    告人之親屬團體會議推定為乙○○之監護人（輔助人），有
    聲請人所提出之親屬團體會議推定監護人（輔助人）說明書
    、親屬系統表、親屬會議紀錄、親屬之戶籍謄本在卷可稽，
    又參酌聲請人與受輔助宣告之人乙○○同住，業經聲請人陳
    明在卷，受輔助宣告之人乙○○亦表示希望由聲請人擔任其
    輔助人等語（見本院99年1月20日訊問筆錄），本院認由聲
    請人甲○○擔任輔助人，最能符合受輔助宣告之人之最佳利
    益，爰選定聲請人甲○○為輔助人。
五、依民事訴訟法第624條之1第3項、第608條第1項、第95條、
    第87條第1項，裁定如主文。
中    華    民    國    99    年    1     月    21    日
                  家事法庭    法  官  鄭  彩  鳳
正本係照原本作成。
如不服本裁定關於選定輔助人之部分，應於送達後十日內向本院
提出抗告狀，並繳納抗告費新臺幣1千元；其餘關於輔助宣告之部
分，不得抗告。
中    華    民    國    99    年    1     月    21    日
                              書記官  黃  心  怡


司法院資訊處製作；財團法人民間司法改革基金會備份。
